【裁判字號】    92,訴,1969
【裁判日期】    921031
【裁判案由】    毒品危害防制條例
【裁判全文】
臺灣板橋地方法院刑事判決                        九十二年度訴字第一九六九號
    公  訴  人  臺灣板橋地方法院檢察署檢察官
    被      告  甲○○
右列被告因違反毒品危害防制條例案件，經檢察官提起公訴（九十二年度毒偵字第一
九○四號；起訴書誤載為九十一年度毒偵字第一九○四號），本院依簡式審判程序判
決如左：
    主  文
甲○○施用第一級毒品，累犯，處有期徒刑玖月。扣案之海洛因拾貳包（凈重貳點貳
壹公克、包裝重肆點伍零公克）、安非他命貳包（毛重壹點參公克、淨重零點柒公克
）、殘餘海洛因塑膠袋貳只均沒收銷燬之；注射針筒貳支、分裝吸管杓子參支均沒收
。
    事  實
一、甲○○曾有偽造文書、違反麻醉藥品管理條例、藥事法、電信法及槍砲彈藥刀械
    管制條例等前科，其中因違反麻醉藥品管理條例，經判處有期徒刑五年八月確定
    而入獄服刑，並於民國八十三年二月八日縮短刑期假釋出監，嗣因於假釋期間內
    犯罪，而經撤銷假釋，殘刑有期徒刑二年十月二十四日，與其因業務過失傷害、
    違反麻醉藥品管理條例、藥事法三罪所定之應執行刑有期徒刑一年，及因違反槍
    砲彈藥刀械管制條例、電信法等罪所定之應執行有期徒刑八月接續執行，於八十
    九年九月十六日縮短刑期假釋出監，並於九十年九月二十七日執行完畢。
二、甲○○復因施用第一級毒品海洛因、第二級毒品安非他命案件，經臺灣臺中地方
    法院以八十八年度毒聲字第六七一九號及本院以九十一年度毒聲字第二四九二號
    先後裁定送觀察、勒戒後，均認無繼續施用毒品之傾向，分別經臺灣臺中地方法
    院檢察署檢察官以八十八年度毒偵字第九八八號及臺灣板橋地方法院檢察署檢察
    官以九十一年度毒偵字第二六八五號、九十一年度毒偵緝字第四三七號處分不起
    訴確定。詎甲○○仍不知悔改，復於九十一年十二月一日下午四時許，在臺北縣
    三重市○路○街一二二巷二九號四樓住處，以將海洛因及安非他命共同加水稀釋
    ，再以針筒一起注射入手臂之方式，同時施用第一級毒品海洛因及第二級毒品安
    非他命一次，嗣於九十一年十二月二日下午三時二十分許，在前開住處四樓樓頂
    為警搜索查獲，並扣得第一級毒品海洛因十二包（凈重二點二一公克、包裝重四
    點五○公克）、第二級毒品安非他命二包（毛重一點三公克、淨重○點七公克）
    、施用毒品器具注射針筒二支、分裝吸管杓子三支、海洛因殘渣袋二只等物，經
    警採其尿液送檢驗，呈嗎啡及安非他命陽性反應。
三、案經臺北市政府警察局大安分局報請臺灣板橋地方法院檢察署檢察官偵查起訴。
    理  由
一、右揭事實，業據被告甲○○於本院審理中供承不諱，而其於右揭時、地為警查獲
    時所採集之尿液經送鑑驗結果，確呈鴉片類、安非他命類陽性反應，經再依氣象
    層析質譜分析法複驗後，亦呈嗎啡、可待因、安非他命、甲基安非他命陽性反應
    乙節，亦有臺北市立療養院九十一年十二月九日煙毒尿液檢驗報告、明生生物科
    技股份有限公司九十二年四月二十五日濫用藥物陽性檢體檢驗報告各乙紙附卷可
    稽，復有前述第一級毒品海洛因十二包、第二級毒品安非他命二包、施用毒品器
    具注射針筒二支、分裝吸管杓子三支、海洛因殘渣袋二只等物扣案可佐，被告自
    白既有上開證據足資補強，應堪信為真實。又被告前因施用第一級毒品海洛因、
    第二級毒品安非他命案件，經臺灣臺中地方法院以八十八年度毒聲字第六七一九
    號及本院以九十一年度毒聲字第二四九二號先後裁定送觀察、勒戒後，均認無繼
    續施用毒品之傾向，分別經臺灣臺中地方法院檢察署檢察官以八十八年度毒偵字
    第九八八號及臺灣板橋地方法院檢察署檢察官以九十一年度毒偵字第二六八五號
    、九十一年度毒偵緝字第四三七號處分不起訴確定等情，有上開不起訴處分書、
    臺灣高等法院被告全國前案紀錄表、全國施用毒品案件紀錄表各乙份在卷可憑，
    其再犯本件施用第一級、第二級毒品之罪，係三犯毒品危害防制條例第十條第一
    項、第二項之罪，依該條例第二十條第三項前段規定，應逕予論罪科刑。據此，
    本件事證明確，被告犯行堪以認定。
二、按海洛因、安非他命分別係毒品危害防制條例第二條第二項第一款、第二款所稱
    之第一級、第二級毒品，核被告所為，係犯上開條例第十條第一項之施用第一級
    毒品罪及同條第二項之施用第二級毒品罪。被告為施用第一級毒品海洛因、第二
    級毒品安非他命而持有之行為，為其施用之高度行為所吸收而不另論罪。又被告
    係以一注射行為同時施用第一級毒品海洛因及第二級安非他命，即以一行為同時
    觸犯前述施用第一級毒品罪及施用第二級毒品罪，為想像競合犯，依刑法第五十
    五條之規定，應從較重之施用第一級毒品罪處斷，公訴意旨認應分論併罰，尚有
    未洽，併此敘明。另被告曾因違反麻醉藥品管理條例，經判處有期徒刑五年八月
    確定而入獄服刑，並於八十三年二月八日縮短刑期假釋出監，嗣因於假釋期間內
    犯罪，而經撤銷假釋，殘刑有期徒刑二年十月二十四日，與其因業務過失傷害、
    違反麻醉藥品管理條例、藥事法三罪所定之應執行刑有期徒刑一年，及因違反槍
    砲彈藥刀械管制條例、電信法等罪所定之應執行有期徒刑八月接續執行，於八十
    九年九月十六日縮短刑期假釋出監，並於九十年九月二十七日執行完畢，有卷附
    臺灣高等法院被告全國前案紀錄表、刑案資料查註紀錄表可按，其於執行完畢後
    五年內再犯本件有期徒刑以上之罪，為累犯，應依刑法第四十七條之規定加重其
    刑。爰審酌被告前有多次違反麻醉藥品管理條例前科，有上開被告全國前案紀錄
    表可按，猶不知悔改而再犯本件施用第一級、第二級毒品犯行，顯見其戒除毒癮
    之意志薄弱，惟其施用毒品係自戕行為，對他人法益尚無具體危害，及其施用毒
    品之動機、時間、次數暨犯罪後坦承犯行，態度良好等一切情狀，量處如主文所
    示之刑，以資懲儆。
三、末查扣案之第一級毒品海洛因十二包（凈重二點二一公克、包裝重四點五○公克
    ）、第二級毒品安非他命二包（毛重一點三公克、淨重○點七公克）係毒品，另
    含有殘餘海洛因之塑膠袋二只，因無法將其上之第一級毒品海洛因自空袋中析離
    ，不論屬於犯人與否，均應依毒品危害防制條例第十八條第一項前段規定沒收銷
    燬之；又扣案之注射針筒二支，分裝吸管杓子三支，係被告所有供其施用第一級
    毒品海洛因、第二級毒品安非他命所用之物，業經其於本院審理中供明在卷，其
    中注射針筒因尚未經被告丟棄，依其所述「用過的都有丟到垃圾桶」等語觀之（
    參見本院九十二年十月二十一日審理筆錄第四頁），應僅屬被告預備供犯罪所有
    之物，亦均應依刑法第三十八條第一項第二款之規定宣告沒收。
據上論斷，應依刑事訴訟法第二百七十三條之一第一項、二百九十九條第一項前段，
毒品危害防制條例第十條第一項、第二項、第十八條第一項前段，刑法第十一條前段
、第五十五條、第四十七條、第三十八條第一項第二款，判決如主文。
本案經檢察官乙○○到庭執行職務。
中      華      民      國    九十二    年      十      月    三十一    日
                                    臺灣板橋地方法院刑事第六庭
                                        審判長法  官  陳  財  旺
                                              法  官  李  幼  妃
                                              法  官  張  紹  省
右正本證明與原本無異。
如不服本判決應於送達後十日內向本院提出上訴狀。
                      書記官  周  雅  玲
中      華      民      國    九十二    年      十      月    三十一    日
附錄本案論罪科刑法條：
毒品危害防制條例第十條
施用第一級毒品者，處六月以上五年以下有期徒刑。
施用第二級毒品者，處三年以下有期徒刑。


司法院資訊處製作；財團法人民間司法改革基金會備份。
